【裁判字號】    90,上易,328
【裁判日期】    900329
【裁判案由】    竊盜等
【裁判全文】
臺灣高等法院高雄分院刑事判決                      九十年度上易字第三二八號
    上  訴  人  台灣高雄地方法院檢察署檢察官
    被      告  甲○○
右上訴人因被告竊盜等案件，不服臺灣高雄地方法院八十九年度易字第三九九三號中
華民國八十九年十二月十四日第一審判決（起訴案號：臺灣高雄地方法院檢察署八十
九年度偵字第一三八三四號），提起上訴，本院判決如左：
      主  文
原判決撤銷。
甲○○連續行使偽造私文書，足以生損害於他人，處有期徒刑貳月，如易科罰金以參
佰元折算壹日；緩刑貳年。
被盜刷之八十九年三月卅日、卅一日簽帳單上「乙○○」之署押貳枚均沒收。
      事  實
一、甲○○意圖為自己不法之所有，於民國（以下同）八十九年三月廿六日，在高雄
    縣鳥松鄉○○村○○路二巷七號，竊取其表妹婿乙○○所有放於客廳酒櫃上方之
    皮夾內之匯豐銀行之信用卡一張，得手後，基於概括之犯意，先後於八十九年三
    月卅日、卅一日，分別在高雄縣大寮鄉○○○路一七○之八號長欣國際通信公司
    及高雄市○○區○○路二六○號慶隆銀樓，持該信用卡連續盜刷購物二次，共計
    新台幣（以下同）三萬四千八百廿元，並分別冒簽「乙○○」之名於購物簽帳單
    上，表示認帳並提出交予店家，嗣經乙○○發現信用卡失竊，報警調閱錄影帶而
    循線查獲。
二、案經乙○○訴由高雄縣警察局仁武分局移送台灣高雄地方法院檢察署檢察官偵查
    起訴。
      理  由
一、訊之被告甲○○否認有上開竊取信用卡之犯行，辯稱：是告訴人欠我錢，叫我拿
    卡去刷的云云。惟查：右揭竊取信用卡並盜刷購貨之事實，業据告訴人乙○○於
    警訊及偵查中指訴歷歷，並有被告甲○○盜刷信用卡時之錄影帶可稽，並有被告
    甲○○盜刷信用卡時所偽造之簽帳單可資佐証。按告訴人乙○○於警訊時放錄影
    帶認出信用卡是被告甲○○所竊，猶於警訊及偵查中指訴被告甲○○係竊取其信
    用卡，告訴人乙○○原未敘及欠被告甲○○錢及借信用卡予被告使用情事，反而
    在警訊及偵查中指訴被告甲○○係竊取其信用卡，可見被告甲○○應確有竊取信
    用卡並盜刷詐購貨物之事實，至告訴人乙○○在原審及本院調查時改口稱伊欠被
    告甲○○三萬六千元，有拿卡給甲○○去刷卡來抵帳等語，應係嗣後迴護之詞，
    不足採信，被告甲○○所辯應係卸責之詞，亦不足採信，其犯行已堪認定。
二、核被告甲○○所為，係犯刑法第三百二十條第一項（竊盜信用卡部分）、第二百
    十六條、第二百十條之行使偽造私文書（行使偽造簽帳單部分）、第三百三十九
    條第一項之詐欺取財罪（以偷來之信用卡向特約商店詐購貨物刷卡消費得逞部分
    ）。本件係盜刷信用卡詐欺，非利用自動付款設備詐財，公訴人認觸犯刑法第三
    百卅九條之二罪，容有未合。備被告甲○○刷卡時在簽帳單上偽簽告訴人之簽名
    ，係屬偽造私文書之一部，不另成立偽造私署押罪；又偽造私文書之低度行為，
    已為其行使之高度行為所吸收，亦不另論偽造私文書罪。又被告甲○○所犯竊盜
    、行使偽造私文書罪與詐欺取財三罪間，有方法結果之牽連關係，應從一重論以
    行使偽造私文書罪。又被告甲○○所為二次偽造及詐欺取財行為，時間緊接，所
    犯罪名相同，顯係出於概括之犯意為之，為連續犯，應依刑法第五十六條之規定
    以一罪論。
三、原審不察，遽諭知無罪，尚有未洽，檢察官上訴指摘原判決不當，為有理由，自
    應予撤銷改判，審酌被告甲○○與告訴人乙○○係姻親關係，告訴人乙○○已表
    示宥恕不再追究，其所盜刷之金額不多，僅三萬四千餘元等一切情狀，爰從輕量
    處有期徒刑二月。又被告甲○○行為後，刑法第四十一條易科罰金條件已有修正
    放寬為犯最重本刑五年以下有期徒刑之罪，經判處六月以下有期徒刑，因身體、
    教育、職業、家庭之關係，或其他正當事由，執行顯有困難者，得予易科罰金，
    並經總統於九十年一月十日公佈，依刑法第二條第一項前段，本件被告甲○○所
    犯行使偽造文書罪，為最重本刑五年以下之罪，自應適用新法，並諭知如易科罰
    金以三百元折算一日。又查被告甲○○未曾受有期徒刑以上刑之宣告，此有臺灣
    高雄地方法院檢察署刑案資料查註記錄表及本院前科表可稽，告訴人乙○○已表
    示宥恕不再追究，有本院調查筆錄可憑，被告甲○○經此次偵、審程序及判刑教
    訓，當知所警惕而無再犯之虞，本院認其所宣告之刑，以暫不執行為適當，爰併
    予宣告緩刑貳年，以啟自新。至被盜刷之之八十九年三月卅日、卅一日簽帳單上
    「乙○○」之署押貳枚，並依刑法第二百十九條宣告沒收。
據上論斷，應依刑事訴訟法第三百六十九條第一項前段、第三百六十四條、第二百九
十九條第一項前段，刑法第五十六條、第五十五條、第三百二十條第一項、第二百十
六條、第二百十條、第三百第三十九條第一項、第七十四條第一款、第二條第一項前
段、第四十一條、第二百十九條, 罰金罰鍰提高標準條例第一條前段、第二條，判決
如主文。
本案經檢察官林應華到庭執行職務。
中    華    民    國      九十      年       三       月    二十九      日
                              臺灣高等法院高雄分院刑事第八庭
                                  審判長法官  郭雅美
                                        法官  莊飛宗
                                        法官  張盛喜
右正本證明與原本無異。
如不服本判決，應於判決送達後十日內向本院提出上訴狀，其未述理由者並應於提
出上訴狀後十日內向本院補提理由書（應附繕本)。
                                      書記官  魏文常
中    華    民    國      九十      年       三       月     三十       日
附錄本判決論罪之法條：
刑法第三百二十條第一項
刑法第二百十條：
偽造、變造私文書，足以生損害於公眾或他人者，處五年以下有期徒刑。
刑法第二百十六條：
行使第二百十條至第二百十五條之文書者，依偽造、變造文書或登載不實事項或使登
載不實事項之規定處斷。
刑法第三百三十九條第一項意圖為自己或第三人不法之所有，以詐術使人將本人或第
三人之物交付者，處五年以下有期徒刑、拘役或科或併科一千元以下罰金。
                                                                        Ｋ


司法院資訊處製作；財團法人民間司法改革基金會備份。
